

# ACERCA DE MI

Ingeniero electricista y electrónico con 18 años de experiencia apasionado por la gerencia de proyectos de eléctricos, comunicaciones y tecnología.

Especialista en gerencia de proyectos de ESUMER.

Busco una plaza donde pueda brindar mi experiencia y conocimiento

# EDUCACIÓN

### **Universitarios**

Ingenieria Electrica - 2018

Universidad Pontifie Bolivariana

Ingenieria Electronica - 2002

Universidad Pontifie Bolivariana

# **Especialización**

Gerencia de Proyectos - 2011

institucion Universitaria ESUMER

# ERICCSON MARIN MORA

# INGENIERO ELECTRICISTA Y ELECTRONICO

RETIE, RETILAP, RITEL, NTC 2050 SEGUNDA ACTUALIZACIÓN, NFPA 70 (NEC) 2020, IESNA 2021, ANSI/TIA 568E, NFPA 72, NFPA 99, NFPA 101.

# **EXPERIENCIA LABORAL**

# Actualmente Coordinador de proyectos Electromontajes SAS

#### Electromontajes 2021 - Actualmente

- Planificación, dirección y control de proyectos
- Replanteamiento técnico y presupuestal de las obras y adicionales en común acuerdo con el cliente.
- Realizar la administración de los cambios que se requieran en la parte de ingeniería.

# Director de proyectos - Ingeniero residente

# Insite SAS 2018 - 2021

- Coordinar comités técnicos con los ingenieros a cargo.
- Llevar a cabo mediciones y manejo de indicadores de gestión en los proyectos que garanticen su mejora continua.
- Realizar la administración de los recursos asignados a los proyectos con cada ingeniero residente.

# Director de proyectos - Ingeniero residente

#### Ebingel SAS 2015 - 2018

- Verificar y evaluar el cumplimiento de costos de los proyectos
- Entrega de informes de los trabajos de acuerdo a los requerimientos del cliente y la compañía.
- Tomar decisiones en cuanto a la asignación de recursos necesarios para la ejecución de los proyectos.

## Director de proyectos

## Unión eléctrica SA 2006 - 2015

- Velar por el cumplimiento de los planes de calidad, y planes integrales en seguridad, salud ocupacional y ambiental, entre otros con el fin de garantizar la satisfacción del cliente.
- Rendir los informes respectivos al jefe del área sobre la evolución de los proyectos.

# **Hobbies**

- Voy al gimnasio, me ayuda a enfocarme en mis objetivos y metas
- Me gusta ir al cine a disfrutar de una pelicula especialmente la ciencia ficción, me abre la mente al mundo del septimo arte y cultura

#### CONTACTAME



: emarinm001@gmail.com, emarinm001@hotmail.com



: https://www.linkedin.com/in/ericcson-mar%C3%ADn-mora-b53248113/